【裁判字號】    90,上訴,437
【裁判日期】    900606
【裁判案由】    毒品危害防制條例
【裁判全文】
臺灣高等法院臺南分院刑事判決          九十年度上訴字第四三七號  Ａ
      上  訴  人
      即  被  告  甲  ○  ○
      選任辯護人  于  志  良
右上訴人因毒品危害防制條例案件，不服臺灣臺南地方法院八十九年度訴字第一二二
八號中華民國八十九年十二月二十六日第一審判決（起訴案號：臺灣臺南地方法院檢
察署八十九年度偵字第一○六五四號），提起上訴，本院判決如左：
      主      文
原判決撤銷。
甲○○連續轉讓第二級毒品，處有期徒刑壹年；又連續販賣第二級毒品，處有期徒刑
年捌月，扣案之安非他命貳包（驗餘淨重合計貳拾貳點壹公克，包裝重零點捌貳公
克）沒收銷燬，販賣毒品所得新台幣壹仟元、行動電話0000000000號壹具
、塑膠袋壹佰肆拾個均沒收，販賣毒品所得如全部或一部不能沒收時，以其財產抵償
。應執行有期徒刑肆年陸月。扣案之安非他命貳包（驗餘淨重合計貳拾貳點壹公克，
包裝重零點捌貳公克）沒收銷燬，販賣毒品所得新台幣壹仟元、行動電話00000
00000號壹具、塑膠袋壹佰肆拾個均沒收，販賣毒品所得如全部或一部不能沒收
時，以其財產抵償。
      事      實
一、甲○○基於轉讓毒品之概括犯意，自民國（下同）八十九年八月間某日起，至同
    年九月十三日止，在其住處台南縣佳里鎮民安里同安寮十九號，先後十次免費提
    供第二級毒品安非他命予楊宏興施用。甲○○又另行起意，基於販賣毒品營利之
    犯意，於八十九年九月初某日下午三時許，以0000000000號行動電話
    聯絡交易毒品事宜之方式，在台南縣佳里鎮民安里同安寮鎮安宮旁，以一小包新
    台幣（下同）一千元之代價販賣安非他命一次予洪瑞陽，嗣於同年九月十四日下
    午五時二十五分許，在台南縣佳里鎮民安里二鄰同安寮十九號甲○○住處，經警
    持搜索票搜獲安非他命二包（驗餘淨重二十二點一公克，包裝重零點八二公克）
    及甲○○之販毒工具電子秤一台、及其所有供販毒所用之分裝安非他命之空塑膠
    袋一百四十個、0000000000號行動電話一具，而查知上情。
二、案經台南縣警察局佳里分局報告台灣台南地方法院檢察署檢察官偵查起訴。
      理      由
一、訊據上訴人即被告甲○○（下稱被告）對於右揭事實，業於警訊中、偵查中、原
    審審理中坦承不諱，並經證人楊宏興、洪瑞陽分別於警訊中證述屬實，核屬相符
    ，復有安非他命二包（驗餘淨重二十二點一公克，包裝重零點八二公克）、販賣
    毒品之工具電子秤一台、其所有供販毒所用分裝安非他命之空塑膠袋一百四十個
    、0000000000號行動電話一具扣案可資佐證，又扣案之毒品經送法務
    部調查局鑑定確為安非他命，有該局八十九年十一月十五日（８９）陸（一）字
    第８９０８１４６３號檢驗通知書一紙在卷可按（見原審卷第六十四頁），足認
    被告之自白與事實相符，雖被告於本院審理中矢口否認有販賣第二級毒品之犯行
    ，辯稱：其無販賣，在警訊中自白犯罪係被逼迫所為之陳述，伊雖有拿一包安非
    他命給予洪瑞陽，但並未收錢；又本案之扣押物只有行動電話是渠所有云云，惟
    既與上開調查結果不符，且被告早於原審審理中即已承認販賣安非他命予洪瑞陽
    ，（見原審卷第五十四頁），且陳明其於警訊、偵查中、原審調查中之訊問均出
    於自由意思，無人對其使用暴力或威脅取供，（見原審卷第七十四頁），則被告
    所辯無非係事後畏罪卸責之詞，諉無足採，又被告轉讓毒品之次數雖自承有十餘
    次，惟既無法確定，其確實之次數自應以最低之次數十次，較有利被告之方式，
    予以認定。本件事證已臻明確，被告之犯行，洵堪認定。
二、按安非他命係第二級毒品，為毒品危害防制條例第二條第二項第二款所明定。而
    被告係認楊宏興經濟不好，且係可交往之朋友，始免費提供安非他命。且被告販
    賣一小包安非他命約可得三成利潤，業據被告於警局陳述甚明（第三頁正、反面
    ），故被告免費提供安非他命予楊宏興施用與其販賣安非他命營利之行為動機並
    非相同，核被告所為，係犯毒品危害防制條例第八條第二項之轉讓第二級毒品罪
    及第四條第二項之販賣第二級毒品罪。又被告前後十次轉讓毒品之犯行，時間緊
    接，方法一致，所觸犯犯罪構成要件相同之罪名，顯係基於概括犯意反覆所為，
    為連續犯，應依刑法第五十六條之規定論以一罪，並加重其刑。至其轉讓或販賣
    之前持有毒品之犯行，已為高度之轉讓、販賣毒品之犯行所吸收，不另論罪。又
    本件被告僅販賣第二級毒品一次，且其數量僅一包所得甚少，利潤微薄，縱科處
    法定最低度刑，猶嫌過重，在客觀上足以引起一般之同情，情輕而法重，爰依刑
    法第五十九條之規定，酌減其刑；又被告所犯上開二罪，犯意各別，行為互殊，
    應予分論併罰。
三、原審以被告罪證明確，因予論罪科刑，固非無見，惟查：（一）原判決疏未載明
    被告持有毒品之犯行，已分別為高度之轉讓、販賣毒品之犯行所吸收，不另論罪
    ，且未具體認定被告如何販賣牟利，已有未合。（二）雖被告自承另有販賣安非
    他命予真實姓名不詳綽號「萬殺」、「吉仔」等人，惟並無從查證是否屬實無訛
    ，自不得僅遽依其自白而予認定。此部分因公訴意旨與上開販賣有罪之部分，係
    屬連續犯，為裁判上一罪依審判不可分之原則，固無庸另為無罪之諭知，但原判
    決一併予以論擬亦有未當。（三）又就連續轉讓楊宏興至少十次安非他命部分，
    原判決遽予載為連續轉讓十餘次，未明確認定其究係多少次亦屬籠統。被告上訴
    否認販賣安非他命之犯行，並指摘原判決轉讓毒品部分量刑過重不當，雖不足採
    ，惟原判決既有可議，自應由本院將原判決撤銷改判。爰審酌被告連續轉讓毒品
    十次及其販賣毒品，殘害他人身心健康及其犯罪動機、目的、手段、犯後曾坦承
    犯行態度良好等一切情狀，量處如主文所示之刑，並定其應執行之刑，以資懲儆
    。扣案之安非他命二包（驗餘淨重二十二點一公克，包裝重零點八二公克），為
    查獲之毒品，應依毒品危害防制條例第十八條第一項沒收銷燬之。又被告販賣毒
    品所得之一千元，為犯罪所得之財物，另電子秤一台為犯本罪所用之物、分裝安
    非他命之空塑膠袋一百四十個、0000000000號行動電話一具，為被告
    所有均為供犯罪所用之物，業據其直承在卷，爰併依毒品危害防制條例第十九條
    第一項之規定諭知沒收，販賣毒品所得如全部或一部不能沒收時，以其財產抵償
    之。至電子秤一台並非被告所有（原審卷第七十四頁），爰不予沒收（最高法院
    八十九年度台上字第五六○五號判決參照）。
據上論結，應依刑事訴訟法第三百六十九條第一項前段、第三百六十四條、第二百九
十九條第一項前段、毒品危害防制條例第四條第二項、第八條第二項、第十八條第一
項、第十九條第一項，刑法第十一條前段、第五十六條、第五十九條、第五十一條第
五款，判決如主文。
本案經檢察官劉榮堂到庭執行職務。
中    華    民    國      九十      年      六      月        六        日
                                  臺灣高等法院臺南分院刑事第三庭
                                      審判長法官  黃    崑    宗
                                            法官  楊    省    三
                                            法官  莊    俊    華
右正本證明與原本無異。
如不服本判決應於判決送達後十日內向本院提出上訴狀，其未敘述理由者，並應於提
出上訴狀後十日內向本院補提理由書（須附繕本）。
              法院書記官  易    慧    玲
中    華    民    國      九十      年      六      月        八        日
附錄本判決論罪科刑法條：
毒品危害防制條例第四條
製造、運輸、販賣第二級毒品者，處無期徒刑或七年以上有期徒刑，得併科新台幣七
百萬元以下罰金。


司法院資訊處製作；財團法人民間司法改革基金會備份。
